【裁判字號】    98,簡上,1069
【裁判日期】    981111
【裁判案由】    傷害
【裁判全文】
臺灣高雄地方法院刑事判決            98年度簡上字第1069號
公  訴  人  臺灣高雄地方法院檢察署檢察官
上  訴  人  甲○○
即  被  告
上列上訴人因傷害案件，不服臺灣高雄地方法院高雄簡易庭98年
度審簡字第3608號中華民國98年8 月25日第一審判決（聲請簡易
判決處刑案號：臺灣高雄地方法院檢察署98年度偵字第8519號）
，提起上訴，本院管轄之第二審合議庭判決如下：
    主  文
上訴駁回。
甲○○緩刑貳年。緩刑期內付保護管束。
    事  實
一、甲○○係乙○○之婆婆，2 人間具有家庭暴力防治法第3 條
    第3 款之家庭成員關係。甲○○於民國98年1 月8 日12時3
    分許，駕駛車牌號碼不詳之黑色自用小客車至址設高雄縣美
    濃鎮○○路○段655 號清豐加油站內，向乙○○索討生活費
    不成後，竟基於傷害之故意，先持木製鋤頭柄毆打乙○○左
    肩1 下後，復以左手毆打乙○○左臉頰1 下，又以該木製鋤
    頭柄毆打乙○○2 下，致乙○○受有左臉紅腫5 ×2.5 公分
    、左肩紅腫瘀青6.5 ×3.0 公分之傷害。
二、案經乙○○訴由高雄縣政府警察局旗山分局報告臺灣高雄地
    方法院檢察署檢察官聲請簡易判決處刑。
    理  由
壹、證據能力部分：
    按「被告以外之人於審判外之陳述，雖不符前四條之規定，
    而經當事人於審判程序同意作為證據，法院審酌該言詞陳述
    或書面陳述作成時之情況，認為適當者，亦得為證據。當事
    人、代理人或辯護人於法院調查證據時，知有第159 條第1
    項不得為證據之情形，而未於言詞辯論終結前聲明異議者，
    視為有前項之同意」，刑事訴訟法第159 條之5 定有明文。
    又當事人、代理人或辯護人於調查證據時，知有本法第159
    條之5 第1 項不得為證據之情形，卻表示「對於證據調查無
    異議」、「沒有意見」等意思，而未於言詞辯論終結前聲明
    異議者，應視為已有將該等傳聞證據採為證據之同意（參見
    該條之立法理由）。本件檢察官及上訴人即被告於本院準備
    程序，就本判決所引用各項證據（含傳聞證據、非傳聞證據
    及符合法定傳聞法則例外之證據）之證據能力，均表示無意
    見（參第27頁），且於本院言詞辯論終結前，檢察官及上訴
    人即被告對於卷附具有傳聞證據性質之證據，既均已知其情
    ，均未聲明異議，本院認該具有傳聞證據性質之證據，並無
    任何違法取證之不適當情形，以之作為證據使用係屬適當，
    自得採為認定被告犯罪事實之證據。
貳、實體部分：
一、被告以與告訴人已達成和解，告訴人並已撤回告訴為由，提
    起上訴，並請求給予緩刑之宣告。
二、經查，上開事實，業據上訴人即被告（以下均稱被告）甲○
    ○於本院審理時坦承不諱，核與告訴人乙○○於警詢之指述
    及證人張秋美於警詢證述之情節相符，並有行政院衛生署旗
    山醫院受理家庭暴力事件驗傷診斷書1 紙、照片4 紙、監視
    錄影光碟1 片及監視錄影光碟之勘驗報告1 份在卷可稽，被
    告之自白與事實相符，本件事證明確，被告犯行堪以認定。
三、核被告所為係犯刑法第277 條第1 項之傷害罪。又被告對於
    家庭成員即其媳婦乙○○犯刑法第277 條第1 項之傷害罪，
    且屬於對家庭成員故意實施身體上不法侵害之行為，自該當
    家庭暴力防治法所稱之家庭暴力罪，惟因家庭暴力防治法對
    於家庭暴力罪並無科處刑罰之規定，是以應依刑法第277 條
    第1 項之傷害罪予以論罪科刑。原審依刑法第277 條第1項
    、第41條第1 項前段，刑法施行法第1 條之1 ，並審酌被告
    之素行、本件爭端之起因、持木製鋤頭毆打之犯罪手段、告
    訴人乙○○之傷勢，兼衡其生活狀況、智識程度等一切情狀
    ，量處被告有期徒刑2 月，如易科罰金，以新臺幣1,000 元
    折算1 日，經核認事用法尚無不合，量刑亦稱妥適。又告訴
    乃論之罪，告訴人於第一審辯論終結前，得撤回其告訴，刑
    事訴訟法第238 條第1 項定有明文。經查，本院收受告訴人
    撤回告訴狀之日期為98年10月12日，又本件原判決之判決日
    期係98年8 月25日等情，有原判決、撤回告訴狀及本院收文
    章等在卷可查，故本件告訴人撤回告訴之時點顯已逾上開期
    限，是被告之上訴為無理由，應予駁回。惟考量被告前未曾
    因故意犯罪受有期徒刑以上刑之宣告，有臺灣高等法院被告
    前案紀錄表可參，被告於犯後坦承罪行，態度良好，而被害
    人復表示宥恕被告，不再追訴其刑責，有撤銷告訴狀、本院
    審判筆錄附卷可稽，綜合上情，本院認被告經此教訓，當知
    警惕，而無再犯之虞，所宣告之刑以暫不執行為適當，併予
    緩刑2 年之宣告，以啟自新，並依家庭暴力防治法第38條第
    1 項規定，宣告緩刑期內付保護管束。
據上論斷，應依刑事訴訟法第455 條之1 第1 項、第3 項、第36
8 條，刑法第74條第1 項第1 款、家庭暴力防治法第38條第1 項
，判決如主文。
本案經檢察官陳俊秀到庭執行職務。
中    華    民    國    98    年    11    月    11    日
                  刑事第十九庭  審判長法  官  陳志銘
                                      法  官  陳松檀
                                      法  官  黃宣撫
以上正本證明與原本無異。
不得上訴。
中    華    民    國    98    年    11    月    11    日
                                      書記官  林姵妤
附錄本判決論罪之法條：
中華民國刑法第277條
傷害人之身體或健康者，處3 年以下有期徒刑、拘役或1 千元以
下罰金。
犯前項之罪因而致人於死者，處無期徒刑或7 年以上有期徒刑；
致重傷者，處3 年以上10年以下有期徒刑。


司法院資訊處製作；財團法人民間司法改革基金會備份。
